【裁判字號】    92,易,385
【裁判日期】    920221
【裁判案由】    竊盜
【裁判全文】
臺灣臺中地方法院刑事判決                          九十二年度易字第三八五號
    公  訴  人  臺灣臺中地方法院檢察署檢察官
    被      告  乙○○  女  三.
右列被告因竊盜案件，經檢察官聲請以簡易判決處刑（九十一年度偵字第２２４３４
號)，本院認為不宜以簡易判決處刑應適用通常程序並判決如左：
    主  文
乙○○竊盜，處拘役拾日，如易科罰金，以參佰元折算壹日。
    事  實
一、乙○○意圖為自己不法之所有，於民國九十一年十一月十六日二十一時五十分許
    ，在臺中市○○區○○路二○八號「家樂福大賣場」地下一樓個人清潔用品區，
    趁該賣場員工不注意之際，竊取貨架上所放置之「俏比晶燦加長型睫毛膏」及「
    水誘光晶脣膏」各一支（價值約新台幣四百八十四元），得手後將上揭物品藏於
    其所穿外套左口袋內，為家樂福店內員工甲○○發現後加以尾隨，於同日二十二
    時二分許，發現乙○○未將置於外套口袋內之上揭物品結帳即步出收銀檯，始報
    警查獲，並扣得上揭物品。
二、案經臺中市警察局第六分局報請臺灣臺中地方法院檢察署檢察官偵查後聲請以簡
    易判決處刑，本院依通常程序審理。
    理  由
一、被告乙○○固坦承於上開時、地購物並將「俏比晶燦加長型睫毛膏」、「水誘光
    晶脣膏」各一支放入其所穿著外套之左口袋內之事實，惟否認有竊盜犯行，於警
    訊中辯稱其在該店地下一樓個人清潔用品區內，拿取其所準備購買之「俏比晶燦
    加長型睫毛膏」、「水誘光晶脣膏」各一支，而於行進中，因為要將手中之行動
    電話放入外套口袋內時，一起將睫毛膏、脣膏放入身上所穿之外套左口袋內，之
    後再經過該店收銀檯，未拿出結帳走出收銀檯，但其並非有意行竊，而是忘記拿
    出來結帳云云；於檢察官偵訊中則辯稱其至該賣場購物期間有使用000000
    0000號行動電話，在講電話時不知不覺將東西放進口袋，其真的是忘了結帳
    云云。惟查，被告並非於貨價上拿取「俏比晶燦加長型睫毛膏」、「水誘光晶脣
    膏」各一支之時，同時在使用行動電話，而是拿取上開物品之後帶同其小孩往糖
    果區，然後將上開物品放入其所穿著之外套左口袋內，當時被告手中並沒有持有
    行動電話，全程都為證人即家樂福店內員工甲○○監視，此業經證人甲○○於警
    訊及本院審理時證述綦詳。而被告於家樂福大賣場購物中，雖有使用00000
    00000號行動電話，惟使用之時間分別為當日二十一時二十七分許及二十一
    時三十一分許，均在被告至地下一樓個人清潔用品區採購上揭睫毛膏、脣膏物品
    之二十一時五十分之前，而非其所稱之使用行動電話時剛好在採購睫毛膏、脣膏
    ，此業經檢察官函請中華電信股份有限公司提供雙向通話紀錄資料附卷可稽。又
    被告於該個人清潔用品區內除採購睫毛膏、脣膏外尚有洗面乳等其他物品，其他
    物品均放置在被告所使用之推車內，應無疏忽而將睫毛膏及脣膏單獨放入外套左
    口袋之理，其顯然是故意藏匿上開物品避免被發覺，是被告所辯顯皆推諉卸責之
    詞，不足採信。此外，復有贓物認領保管單乙紙附卷可資佐證，本件事證明確，
    被告犯行堪以認定。
二、核被告所為，係犯刑法第三百二十條第一項之竊盜罪。爰審酌被告犯罪之動機、
    目的、手段、所生之危害及其品行、智識程度與犯罪後之態度等一切情狀，量處
    拘役十日，並諭知易科罰金之折算標準。
據上論斷，應依刑事訴訟法第四百五十二條、第二百九十九條第一項前段，刑法第三
百二十條第一項、第四十一條第一項前段，罰金罰鍰提高標準條例第一條前段、第二
條，判決如主文。
中      華      民      國      九十二      年    二    月  二十一    日
                                    法  官      李添興
右正本證明與原本無異。
如不服本判決，應於判決送達後十日內，向本院提出上訴狀（須附繕本）。
                                    書記官
中      華      民      國      九十二      年    二    月  二十一  日


司法院資訊處製作；財團法人民間司法改革基金會備份。
